臺灣桃園地方法院刑事判決　　　　　　　95年度易字第1715號
公訴人　台灣桃園地方法院檢察署檢察官
被　告　甲○○
上列被告因賭博案件，經檢察官聲請簡易判決處刑（94年度偵字
第20214 、22085 號）及移請併案審理（95年度偵字第5556、12
154 、3659、5449、5855、6321、6561、13784 、14943、14365
、14518 號），本院認不得以簡易判決處刑，適用通常程序審判
，被告於準備程序中就被訴事實為有罪之陳述，經本院合議庭裁
定由受命法官獨任行簡式審判程序，檢察官復於簡式審判程序中
聲請依協商程序而為判決，茲判決如下：
    主  文
甲○○違反未依電子遊戲場業管理條例規定辦理營利事業登記者
，不得經營電子遊戲場業之規定，處有期徒刑陸月，併科罰金新
台幣伍拾萬元，有期徒刑如易科罰金，以銀元參佰元即新台幣玖
佰元折算壹日，罰金如易服勞役，以新台幣參仟元折算壹日。
扣案之電子遊戲機超級大舞台壹台（含IC板壹塊）、大舞台壹台
（含IC板壹塊）、滿貫大亨壹台（含IC板壹塊）、滿天星壹台（
含IC板壹塊）、彈珠台貳台（含IC板貳塊）、代幣壹佰枚（以上
扣於94年度偵字第20214 號）、電子遊戲機超級大舞台貳台（含
IC板貳塊）、現款新台幣玖百元、代幣伍拾枚（以上扣於95年度
偵字第6561號）、電子遊戲機超級大舞台貳台（含IC板貳塊）、
7PK 貳台（含IC板貳塊）、麻將台壹台（含IC板壹塊）、水果盤
壹台（含IC板壹塊）、賽馬壹台（含IC板壹塊）、代幣壹仟柒佰
陸拾柒枚、顧客（會員）名冊壹本、伍佰元面額抵用券玖拾肆張
、小廣告名片壹張、監視器電腦主機壹台、監視器鏡頭肆支、收
支表貳張、現款新台幣壹萬參仟柒佰柒拾元（以上扣於94年度偵
字第22085 號）、電子遊戲機大舞台貳台（含IC板貳塊）、水果
盤壹台（含IC板壹塊）、滿貫大亨壹台（含IC板壹塊）、滿天星
PK台參台（含IC板參塊）、金歡禧彈珠台參台（含IC板每台貳塊
計陸塊）、帳冊資料參張、VIP 會員名冊壹本、代幣伍佰枚、機
台鑰匙陸支、現款新台幣壹萬肆仟捌佰元、$ 伍佰元抵用券柒張
、會員簽名資料拾肆張（以上扣於95年度偵字第6321號）、電子
遊戲機超級大舞台貳台（含IC板貳塊）、滿貫大亨貳台（含IC板
貳塊）、滿天星貳台（含IC板貳塊）、水果盤（恐龍台）壹台（
含IC板壹塊）（以上扣於95年度偵字第13784 號）、電子遊戲機
超級大舞台參台（含IC板參塊）、水果盤壹台（含IC板壹塊）、
麻將壹台（含IC板壹塊）、滿天星貳台（含IC板貳塊）、代幣玖
佰枚（以上扣於94年度偵字第12154 號）、電子遊戲機大舞台參
台（含IC板參塊）、滿貫大亨貳台（含IC板貳塊）、滿天星貳台
（含IC板貳塊）、彈珠台參台（含IC板參塊）、代幣壹佰枚、機
台分數交接表壹張（以上扣於95年度偵字第3659號）、電子遊戲
機大舞台貳台（含IC板貳塊）、滿貫大亨壹台（含IC板壹塊）、
7PK 貳台（含IC板貳塊）、水果盤壹台（含IC板壹塊）、彈珠台
參台（含IC板參塊）、現款新台幣肆仟肆佰玖拾元、開洗分鑰匙
貳支（以上扣於95年度偵字第5556號）、電子遊戲機超級大舞台
小瑪莉參台（含IC板參塊）、水果盤動物奇觀二代壹台（含IC板
壹塊）、滿貫大亨壹台（含IC板壹塊）、滿天星7PK 台貳台（含
IC板貳塊）、檯表陸張、會員名冊壹本、機台斷電器壹只、機台
鑰匙陸支、現款新台幣捌仟零陸拾壹元、代幣參佰枚、攝影機壹
支、電腦硬碟壹個、贈分卡陸張（以上扣於95年度偵字第5449號
）、電子遊戲機大舞台貳台（含IC板貳塊）、水果盤貳台（含IC
板貳塊）、大滿貫麻將台壹台（含IC板壹塊）、滿天星貳台（含
IC板貳塊）、梭哈壹台（含IC板壹塊）、PK台壹台（含IC板壹塊
）、客人名冊壹本、代幣貳仟肆佰伍拾枚、贈分券參佰捌拾參張
（以上扣於95年度偵字第5855號）均沒收。
      事實及理由
一、甲○○明知其並未依電子遊戲場業管理條例規定辦理電子遊
    戲場業之營利事業登記，不得經營電子遊戲場業，竟基於違
    法經營電子遊戲場業之犯意與賭博之概括犯意，而為如下之
    行為。(1)、其於民國94年09月15日起，在桃園縣桃園市○
    ○路1171號1 樓以可順便利商店名義辦理營利事業登記，並
    以吉米集便利商店名稱對外經營，該店並未依電子遊戲場業
    管理條例規定辦理電子遊戲場業之營利事業登記，其竟於94
    年09月中旬某日起，至同年月28日22時止，在上址擺設電子
    遊戲機超級大舞台01台（含IC板01塊）、大舞台01台（含IC
    板01塊）、滿貫大亨01台（含IC板01塊）、滿天星01台（含
    IC板01塊）、彈珠台02台（含IC板02塊）插電營業，經營電
    子遊戲場業。並自94年09月19日16時至同年月28日22時間，
    僱用與之有賭博犯意聯絡且基於概括犯意之賴頌諺（已審結
    ）擔任店員，而與賴頌諺基於賭博之犯意聯絡，以甲○○擺
    設於店內之上開電子遊戲機為賭具，並由客人以新台幣（下
    同）10元兌換1 枚代幣方式兌換後，將代幣投入機台依所投
    代幣之數量顯示分數後由客人與機台依設定之方式賭輸贏，
    客人賭輸，則由店家贏取，不能退錢或退幣，客人賭贏，則
    可依其分數兌換店內等值之娃娃、手錶、情趣用品或其他商
    品等獎品，且無兌換之上限，以此方式與多位客人賭博財物
    。嗣於94年09月28日22時許，在桃園縣桃園市○○路1171號
    01樓該店內，為警查獲該店內上開機具插電營業中而查獲賴
    頌諺，循線查獲甲○○。並扣得上開遊戲場內插電營業中之
    當場賭博器具電子遊戲機超級大舞台01台（含IC板01塊）、
    大舞台01台（含IC板01塊）、滿貫大亨01台（含IC板01塊）
    、滿天星01台（含IC板01塊）、彈珠台02台（含IC板02 塊
    ）及在賭台上（即機具內）與兌換籌碼處（即兌換代幣處）
    扣得代幣100 枚。其又自95年02月間某日起至95年03月02
    日止，在上址之倉庫內擺設其所有電子遊戲機超級大舞台02
    台（含IC板02塊），接續插電營業經營電子遊戲場業。並自
    95年02月間某日起，至95年02月26日間，僱用與之有賭博犯
    意聯絡且基於概括犯意之某年約20餘歲成年女子擔任店員，
    另自95年02月27日起至95年03月02日止，僱用與之有賭博犯
    意聯絡且基於概括犯意之陳嘉勛（另案辦理）擔任店員，而
    分別與該成年女子、陳嘉勛各基於賭博之犯意聯絡，以甲○
    ○擺設於店內之上開電子遊戲機為賭具，並以代幣供不特定
    之客人兌換，由客人以10元兌換1 枚代幣方式兌換後，將代
    幣投入機台依所投代幣之數量顯示分數後由客人與機台依設
    定之方式賭輸贏，客人賭輸，則由店家贏取，不能退錢或退
    幣，客人賭贏，則可依其分數兌換現金，以此方式與多位客
    人賭博財物。嗣於95年03月02日00時許，在上址店內，為警
    查獲該店內上開機具插電營業中而查獲陳嘉勛，循線查獲甲
    ○○。並扣得上開遊戲場內插電營業中之當場賭博器具電子
    遊戲機超級大舞台02台（含IC板02塊）及在賭台上（即機具
    內）及兌換籌碼處（即兌換代幣處）扣得代幣50枚，賭資90
    0 元。(2)、其自94年11月08日起，在桃園縣龜山鄉○○路
    152 號1 樓以金宇禮品商行名義辦理營利事業登記，並以哈
    雷小子娃娃屋為店名稱對外經營，該店並未依電子遊戲場業
    管理條例規定辦理電子遊戲場業之營利事業登記，其竟於94
    年11月08日起，至同年12月06日16時05許止，在上址擺設電
    子遊戲機超級大舞台02台（含IC板02塊）、7P K 02 台（含
    IC板02塊）、麻將台01台（含IC板01塊）、水果盤01台（含
    IC板01塊）、賽馬01台（含IC板01塊）塊）插電營業，接續
    經營電子遊戲場業。並自94年11月14日至同年12月06日16時
    05分間，僱用與之有賭博犯意聯絡且基於概括犯意之陳雅靖
    （已審結）擔任店員，在上開店內，以甲○○所擺設之上開
    電子遊戲機為賭博器具，並以代幣供不特定之客人兌換，以
    甲○○所有顧客名冊、伍佰元面額抵用券、小廣告名片供聯
    絡、吸引招攬顧客到場賭博之用，以甲○○所有監視器電腦
    主機01台及監視器鏡頭04支供為監看現場機台與客人賭博情
    形之用，以甲○○所有收支表記載機台開、洗、贈分情形之
    用；而由客人以新台幣一元開一分或10元兌換一枚代幣表示
    10分方式向店內兌換代幣或開分，機台依投幣之數量或所開
    分數與贈分之分數顯示分數後，由客人與機台依機台設定之
    方式賭輸贏，客人賭輸，則由店家贏取，不能退幣或退款，
    客人賭贏，則可依其分數換算之金額兌換同額現金或等值之
    獎品，以此方式與多位客人賭博財物。嗣於94年12月06日16
    時05分許，在桃園縣龜山鄉○○路152 號01樓該店內，先由
    警員便衣喬裝賭客入內開分把玩，再由制服警員入內查獲該
    店內上開機具插電營業中而查獲陳雅靖，循線查獲甲○○。
    並扣得上開遊戲場業插電營業中之當場賭博器具電子遊戲機
    超級大舞台02台（含IC板02塊）、水果盤1 台（含IC板01塊
    ）、麻將01台（含IC板01塊）、7PK 02台（含IC板02塊）、
    賽馬01台（含IC板01塊），在機具內及兌換籌碼處（即兌換
    代幣處）扣得代幣1 千7 百6 十7 枚、現款1 千8 百7十 元
    。另扣得甲○○所有供犯罪所用之顧客名冊01本、500 元抵
    用券94張、小廣告名片01張、收支表02張（附於卷內）、監
    視器電腦主機01台、監視器鏡頭04支等物。陳雅靖經帶回警
    局後，又為警查扣得甲○○所有供顧客兌換所用及顧客開分
    或兌換代幣所得而由陳雅靖置於其褲子口袋內之現款1萬1千
    9 百元。其另自95年01月間某日起至同年02月26日20時許
    止，在上址擺設電子遊戲機大舞台02台（含IC板2 塊）、水
    果盤1 台（含IC板01塊）、滿貫大亨1 台（含IC板1 塊）、
    滿天星PK台3 台（含IC板3 塊）、金歡禧彈珠台3 台（含IC
    板每台2 塊計6 塊）插電營業，接續經營電子遊戲場業。並
    自95年01月底起至同年02月26日20時間，僱用與之有賭博犯
    意聯絡且基於概括犯意之葉人禎（另案辦理）擔任店員，在
    上開店內，以甲○○所擺設之上開電子遊戲機為賭博器具，
    並以代幣供不特定之客人兌換，以甲○○所有VIP 會員名冊
    、$500元抵用券、會員簽名資料供聯絡、吸引招攬顧客到場
    賭博之用，以甲○○所有開洗分鑰匙供為開洗分之用，以甲
    ○○所有帳冊資料供為記帳、贈分情形之用；而由客人以一
    元開一分或10元兌換一枚代幣表示10分方式向店內兌換代幣
    或開分，機台依投幣之數量或所開分數與贈分之分數顯示分
    數後，由客人與機台依機台設定之方式賭輸贏，客人賭輸，
    則由店家贏取，不能退幣或退款，客人賭贏，則可依其分數
    洗分兌換同額現金，以此方式與多位客人賭博財物。嗣於95
    年02月26日20時許，在桃園縣龜山鄉○○路152 號01樓該店
    內，為警查獲該店內上開機具插電營業中而查獲葉人禎，循
    線查獲甲○○。並扣得上開遊戲場業插電營業中之當場賭博
    器具電子遊戲機大舞台02台（含IC板2 塊）、水果盤1 台（
    含IC板塊）、滿貫大亨1 台（含IC板1 塊）、滿天星PK 台3
    台（含IC板3 塊）、金歡禧彈珠台3 台（含IC板每台2 塊計
    6 塊），在機具內及兌換籌碼處（即兌換代幣處）扣得代幣
    5 百枚、現款1 萬4 千8 百元。另扣得甲○○所有供犯罪所
    用之VIP 會員名冊01本、$500元抵用券7 張、會員簽名資料
    14張、帳冊資料3 張。(3)、其自94年11月10日起，在桃園縣
    楊梅鎮○○路65號1 樓以金卜派娃娃屋名義辦理營利事業登
    記，該店並未依電子遊戲場業管理條例規定辦理電子遊戲場
    業之營利事業登記，其竟於95年01月間某日起，至同年02月
    03日19時05許止，在上址擺設電子遊戲機超級大舞台02台（
    含IC板02塊）、滿貫大亨02台（含IC板02塊）、滿天星02台
    （含IC板01塊）、水果盤（恐龍台）01台（含IC板01塊）插
    電營業，接續經營電子遊戲場業。並自95年01月下旬某日起
    至同年02月03日19時05分間，僱用與之有賭博犯意聯絡且基
    於概括犯意之徐梅基（另案辦理）擔任店員，在上開店內，
    以甲○○所擺設之上開電子遊戲機為賭博器具，由客人對換
    代幣後投入代幣顯示分數後，由客人與機台依機台設定之方
    式賭輸贏，客人賭輸，則由店家贏取，客人賭贏，則可依其
    分數換算之金額兌換同額現金或等值之獎品，以此方式與多
    位客人賭博財物。嗣於95年02月03日19時05許，在桃園縣楊
    梅鎮○○路65號1 樓該店內，經警當場查獲該店內上開機具
    插電營業中而查獲徐梅基，循線查獲甲○○。並扣得上開遊
    戲場業插電營業中之當場賭博器具電子遊戲機超級大舞台02
    台（含IC板02塊）、滿貫大亨02台（含IC板02塊）、滿天星
    02台（含IC板02塊）、水果盤01台（含IC板01塊）。(4)、
    其自94年11月28日起，在桃園縣桃園市○○○路416 號1 樓
    之1 以卡勒夏娃娃城名義辦理營利事業登記，該店並未依電
    子遊戲場業管理條例規定辦理電子遊戲場業之營利事業登記
    ，其竟自94年12月01日起，至同年12月07日15時40許止，在
    上址擺設電子遊戲機大舞台03台（含IC板03塊）、滿貫大亨
    02台（含IC板02塊）、滿天星02台（含IC板02塊）、彈珠台
    03台（含IC板03塊）插電營業，接續經營電子遊戲場業。並
    自94年12月01日至同年12月07日15時05分間，僱用與之有賭
    博犯意聯絡且基於概括犯意之劉信吾（另案辦理）擔任店員
    ，自94年12月03日至同年12月07日15時05分間，僱用與之有
    賭博犯意聯絡且基於概括犯意之謝恬恬（另案辦理）擔任店
    員，在上開店內，以甲○○所擺設之上開電子遊戲機為賭博
    器具，並以代幣供不特定之客人兌換，以甲○○所有機台分
    數交接表供為記載機台分數交班交接之用，由客人以新台幣
    一元兌換一枚代幣表示10分方式向店內兌換代幣，機台依投
    幣之數量顯示分數後，由客人與機台依機台設定之方式賭輸
    贏，客人賭輸，則由店家贏取，客人賭贏，則可依其分數換
    算之金額兌換等值之獎品，以此方式與多位客人賭博財物。
    嗣於94年12月07日15時40分許，在桃園縣桃園市○○○路
    416 號1 樓之1 該店內，經警查獲該店內上開機具插電營業
    中而查獲謝恬恬，循線查獲甲○○。並扣得上開遊戲場業插
    電營業中之當場賭博器具電子遊戲機大舞台03台（含IC板03
    塊）、滿貫大亨02台（含IC板02塊）、滿天星02台（含IC板
    02塊）、彈珠台03台（含IC板03 塊） ，在機具內及兌換籌
    碼處（即兌換代幣處）扣得代幣1百 枚。另扣得甲○○所有
    供犯罪所用之機台分數交接表1 張。其另自94年12月中旬
    某日起至95年01月27日01時50許止，在上址擺設電子遊戲機
    超級大舞台03台（含IC板3 塊）、水果盤1 台（含IC板1 塊
    ）、滿天星2 台（含IC板2 塊）、麻將台1 台（含IC板1 塊
    ）插電營業，接續經營電子遊戲場業。並自94年12月中旬起
    至95年01月27日01時50分間，僱用與之有賭博犯意聯絡且基
    於概括犯意之劉信吾擔任店員，另自95年01月初起至95年01
    月27日01時50分間，僱用與之有賭博犯意聯絡且基於概括犯
    意之柯伶宜擔任店員，在上開店內，以甲○○所擺設之上開
    電子遊戲機為賭博器具，並以代幣供不特定之客人兌換，由
    客人以10元兌換一枚代幣表示10分方式向店內兌換代幣，機
    台依投幣之數量顯示分數後，由客人與機台依機台設定之方
    式賭輸贏，客人賭輸，則由店家贏取，客人賭贏，則可依其
    分數換算之金額兌換等值之獎品，以此方式與多位客人賭博
    財物。嗣於95年01月27日01時50分許，在桃園縣桃園市○○
    ○路416 號1 樓之1 該店內，於林宇軒正在把玩時該店內機
    具時，為警查獲該店內上開機具插電營業中而查獲劉信吾，
    循線查獲甲○○。並扣得上開遊戲場業插電營業中之當場賭
    博器具電子遊戲機超級大舞台03台（含IC板3 塊）、水果盤
    1 台（含IC板塊）、滿天星2 台（含IC板2 塊）、麻將台1
    台（含IC板1 塊）在機具內及兌換籌碼處（即兌換代幣處）
    扣得代幣9 百枚。其另自94年01月底某日起至95年02月20
    日14時50許止，在上址擺設電子遊戲機大舞台02台（含IC板
    2 塊）、滿貫大亨1 台（含IC板1 塊）、7PK 2 台（含IC板
    2 塊）、水果盤1 台（含IC板1 塊）、彈珠台3 台（含IC板
    3 塊）插電營業，接續經營電子遊戲場業。並自95年01月底
    起至95年02月20日14時50分間，僱用與之有賭博犯意聯絡且
    基於概括犯意之柯伶宜擔任店員，在上開店內，以甲○○所
    擺設之上開電子遊戲機為賭博器具，並以甲○○所有之開分
    鑰匙供為開洗分之用，由客人以10元開10分方式開分後，由
    客人與機台依機台設定之方式賭輸贏，客人賭輸，則由店家
    贏取，客人賭贏，則可依其分數換算之金額兌同額現金，以
    此方式與多位客人賭博財物。嗣於95年02月20日14時50分許
    ，在該址店內，為警查獲該店內上開機具插電營業中而查獲
    柯伶宜，循線查獲甲○○。並扣得上開遊戲場業插電營業中
    之當場賭博器具電子遊戲機大舞台02台（含IC板2 塊）、滿
    段大亨1 台（含IC板1 塊）、7PK 2 台（含IC板2 塊）、水
    果盤1 台（含IC板1 塊）、彈珠台3 台（含IC板3 塊），在
    機具內及兌換籌碼處（即兌換代幣處）扣得現款4 千4 百9
    十元。另扣得甲○○所有供犯罪所用之開洗分鑰匙2 支。(5)
    、其另自94年12月15日起，在桃園縣八德市○○街108 號1
    樓以巨大娃娃城名義辦理營利事業登記，該店並未依電子遊
    戲場業管理條例規定辦理電子遊戲場業之營利事業登記，其
    竟於95年02月01日起，至同年02月03日22時30許止，在上址
    擺設電子遊戲機超級大舞台小瑪莉3 台（含IC板3 塊）、水
    果盤動物奇觀二代1 台（含IC板1 塊）、滿貫大亨1 台（含
    IC板1 塊）、滿天星7PK 台2 台（含IC板2 塊）插電營業，
    接續經營電子遊戲場業。並自95年02月01日起至同年02月03
    日22時30分間，僱用與之有賭博犯意聯絡且基於概括犯意之
    綽號阿慶現場負責人，僱用鄭蕙敏（另案辦理）擔任店員，
    在上開店內，以甲○○所擺設之上開電子遊戲機為賭博器具
    ，由甲○○以其所有代幣供客人兌換之用，提供其所有檯表
    、會員名冊、機台斷電器、機台鑰匙、供為聯絡賭客、紀錄
    分數、機台開洗分、斷電之用。由客人兌換代幣後投入代幣
    顯示分數後，由客人與機台依機台設定之方式賭輸贏，客人
    賭輸，則由店家贏取，客人賭贏，則可依其分數換算之金額
    兌換同額現金，以此方式與多位客人賭博財物。嗣於95年02
    月03日22時30許，在上址該店內，經警當場查獲該店內上開
    機具插電營業中而查獲鄭蕙敏，循線查獲甲○○。並扣得上
    開遊戲場業插電營業中之當場賭博器具電子遊戲機超級大舞
    台小瑪莉3 台（含IC板3 塊）、水果盤動物奇觀二代1 台（
    含IC板1 塊）、滿貫大亨1 台（含IC板1 塊）、滿天星7PK
    台2 台（含IC板2 塊）。在機具內及兌換籌碼處（即兌換代
    幣處）扣得代幣3 百枚、現款8 千零6 十1 元。另扣得甲○
    ○所有供犯罪所用之機台鑰匙6 支、檯表6 張、機台斷電器
    1 只、會員名冊1 本、攝影機1 支、電腦硬碟1 個、贈分卡
    6 張。(6)、其另自94年12月29日起，在桃園縣龜山鄉○○○
    路150 號1 樓以金卡娃娃屋名義辦理營利事業登記，並以迪
    諾娃娃世界名義經營，該店並未依電子遊戲場業管理條例規
    定辦理電子遊戲場業之營利事業登記，其竟於95年01月26日
    起，至同年02月03日20時20許止，在上址擺設電子遊戲機大
    舞台2 台（含IC板2 塊）、水果盤2 台（含IC板2 塊）、大
    滿貫麻將台1 台（含IC板1 塊）、滿天星2 台（含IC板2 塊
    ）、梭哈1 台（含IC板1 塊）、PK台1 台（含IC板1 塊）插
    電營業，接續經營電子遊戲場業。並自95年01月26日起至同
    年02月03日20時20分間，僱用與之有賭博犯意聯絡且基於概
    括犯意之周春金擔任現場負責人，在上開店內，以甲○○所
    擺設之上開電子遊戲機為賭博器具，由甲○○以其所有代幣
    供客人兌換之用，提供其所有客人名冊、贈分券供為聯絡賭
    客、贈分吸引客人之用。由客人兌換代幣後投入代幣顯示分
    數後，由客人與機台依機台設定之方式賭輸贏，客人賭輸，
    則由店家贏取，客人賭贏，則可依其分數換算之金額兌換等
    值之獎品，以此方式與多位客人賭博財物。嗣於95年02月03
    日20時30許，在上址該店內，經警當場查獲該店內上開機具
    插電營業中而查獲周春金，循線查獲甲○○。並扣得上開遊
    戲場業插電營業中之當場賭博器具電子遊戲機大舞台2 台（
    含IC板2 塊）、水果盤2 台（含IC板2 塊）、大滿貫麻將台
    1 台（含IC板1 塊）、滿天星2 台（含IC板2 塊）、梭哈1
    台（含IC板1 塊）、PK台1 台（含IC板1 塊）。在機具內及
    兌換籌碼處（即兌換代幣處）扣得代幣2 千4 百5 十枚。另
    扣得甲○○所有供犯罪所用之贈分券3 百8 十3 張、客人名
    冊1 本。案經桃園縣政府警察局桃園分局、龜山分局、楊梅
    分局、桃園縣政府先後分別移送台灣桃園地方法院檢察署檢
    察官偵查後聲請以簡易判決處刑及移請併案審理。
二、被告於警詢坦承前開事實欄(1)吉米集便利商店、(2)哈雷小
    子娃娃屋、與(6)迪諾娃娃世界等部分之事實，其於檢察
    官訊問時坦承前開事實欄(1)吉米集便利商店、(2)哈雷小子
    娃娃屋、、(4)卡勒夏娃娃成、、、(6)迪諾娃娃世
    界等部分之事實，其於本院訊問時坦承前開事實欄(1)至(4)及
    (6)關於吉米集便利商店、哈雷小子娃娃屋、金卜派娃娃屋、
    卡勒夏娃娃城、迪諾娃娃世界等部分之犯罪事實，其於本院
    審準備程序亦認罪而為有罪之陳述。就事實欄(1)、部分，
    經證人賴頌諺於警詢時指明，證人賴頌諺於本院訊問時坦承
    有在吉米集便利商店工作過，聽說老闆係被告等情，並有扣
    案之電子遊戲機超級大舞台01台（含IC板01塊）、大舞台01
    台（含IC板01塊）、滿貫大亨01台（含IC板01塊）、滿天星
    01台（含IC板01塊）、彈珠台02台（含IC板02 塊） 、代幣
    1 百枚、扣押物品目錄表01份、現場紀錄01份、可順便利商
    店營利事業登記證影本01份可稽。就事實欄(1)、部分經證
    人陳嘉勛於警詢時指明，並有扣案之電子遊戲機大舞台02台
    （含IC板02塊）、代幣50枚、賭資9 百元、現場臨檢紀錄表
    01份、扣押筆錄01份、扣押物品目錄表01份、可順便利商店
    營利事業登記證影本01份、代保管01份、機台照片02張可憑
    。就事實欄(2)、部分，經證人陳雅靖於警詢時指明，且有
    扣案之電子遊戲機超級大舞台02台（含IC板02塊）、水果盤
    1 台（含IC板01塊）、麻將01台（含IC板01塊）、7PK 02台
    （含IC板02塊）、賽馬01台（含IC板01塊）、代幣1 千7 百
    6 十7 枚、現款1 千8 百7 十元又1 萬1 千9 百元、顧客名
    冊01本、500 元抵用券94張、小廣告名片01張、收支表02
    張、監視器電腦主機01台、監視器鏡頭04支、臨檢紀錄表01
    份、搜索扣押筆錄02份、扣押物品目錄表02份、金宇禮品商
    行營利事業登記證影本01份、代保管條01份、現場情形與機
    具照片14張可按。就事實欄(2)、部分，經證人葉人禎於警
    詢時指明，證人葉人禎於本院訊問時且指明有在該處工作，
    被告係老闆等情，且有扣案之電子遊戲機大舞台02台（含IC
    板02塊）、水果盤1 台（含IC板01塊）、滿貫大亨01台（含
    IC板01塊）、滿天星PK03台（含IC板03塊）、金歡禧彈珠台
    3 台（含IC版6 塊）、帳冊資料3 張、VIP 會員名冊1 本、
    代幣5 百枚、現款1 萬4 千8 百元、機台鑰匙6 支、$500元
    抵用券7 張（附於卷內）、會員簽名資料14張（附於卷內）
    、搜索扣押筆錄01份、扣押物品目錄表01份、金宇禮品商行
    營利事業登記證影本01份、代保管條01份、現場情形與機具
    照片5 張足按。就事實欄(3)部分，有證人徐梅基（已改名徐
    靖媛）於警詢時之供述，證人徐梅基於本院訊問時且指明有
    在該處工作等情，且有扣案之電子遊戲機超級大舞台02台（
    含IC板02塊）、滿貫大亨02台（含IC板02塊）、滿天星02台
    （含IC板01塊）、水果盤01台（含IC板01塊）、搜索扣押筆
    錄01份、扣押物品目錄表01份、臨檢紀錄表01份、金卜派娃
    娃屋營利事業登記證影本01份、代保管條01份、現場情形與
    機具照片20張足證。就事實欄(4)、部分，經證人謝恬恬（
    已改名謝欣瑜）於警詢時指明，證人謝恬恬於本院訊問時亦
    指明有在上開店內工作等情，證人劉信吾於警詢亦指明此部
    分事實，且有扣案之電子遊戲機大舞台03台（含IC板03塊）
    、滿貫大亨02台（含IC板02塊）、滿天星02台（含IC板02塊
    ）、彈珠台03台（含IC板03塊）、代幣1 百枚、機台分數交
    接表1 張、現場紀錄表01份、搜索扣押筆錄01份、扣押物品
    目錄表01份、卡勒夏娃娃城營利事業登記證影本01份、代保
    管單01份、現場情形與機具照片08張可按。就事實欄(4)、
    部分，經證人劉信吾、柯伶宜於警詢時指明，且有扣案之電
    子遊戲機超級大舞台03台（含IC板3 塊）、水果盤1 台（含
    IC板塊）、滿天星2 台（含IC板2 塊）、麻將台1 台（含IC
    板1 塊）、代幣9 百枚、扣押筆錄01份、扣押物品目錄表01
    份、現場紀錄表01份、卡勒夏娃娃城營利事業登記證影本01
    份、保管條01份、現場情形與機具照片9 張足按。就事實欄
    (4)、部分，經證人柯伶宜於警詢時指明，其於本院訊問時
    亦稱其有在卡勒夏娃娃城任職，他們說老闆叫甲○○等情，
    且有扣案之電子遊戲機大舞台02台（含IC板2 塊）、滿貫大
    亨1 台（含IC板1 塊）、7PK 2 台（含IC板2 塊）、水果盤
    1 台（含IC板1 塊）、彈珠台3 台（含IC板3 塊）、現款4
    千4 百9 十元、開洗分鑰匙2 支、扣押筆錄01份、扣押物品
    目錄表01份、現場紀錄01份、代保管條01份、現場情形與機
    具照片8 張可證。就事實欄(5)部分，經證人鄭蕙敏於警詢時
    指明其有在巨大娃娃城任職，負責人係被告，綽號阿慶之人
    交代可以兌換現金給客人等情，且有扣案之電子遊戲機超級
    大舞台小瑪莉3 台（含IC板3 塊）、水果盤動物奇觀二代1
    台（含IC板1 塊）、滿貫大亨1 台（含IC板1 塊）、滿天星
    7PK 台2 台（含IC板2 塊）、代幣3 百枚、現款8 千零6 十
    1 元、機台鑰匙6 支、檯表6 張、機台斷電器1 只、會員名
    冊1 本、攝影機1 支、電腦硬碟1 個、贈分卡6 張、搜索扣
    押筆錄01份、扣押物品目錄表01份、現場紀錄01份、巨大娃
    娃城營利事業登記證影本01份、代保管條01份、現場情形與
    機具照片8 張可證。就事實欄(6)部分，經證人周春金於警詢
    時指明，且有扣案之電子遊戲機大舞台2 台（含IC板2 塊）
    、水果盤2 台（含IC板2 塊）、大滿貫麻將台1 台（含IC板
    1 塊）、滿天星2 台（含IC板2 塊）、梭哈1 台（含IC板1
    塊）、PK台1 台（含IC板1 塊）、代幣2 千4 百5 十枚、贈
    分券3 百8 十3 張、客人名冊1 本、保管清單01份、臨檢紀
    錄表01份、搜索扣押筆錄01份、扣押物品目錄表01份、金卡
    娃娃屋營利事業登記證影本01份、現場情形與機具照片5 張
    為證。被告於本院訊問時雖曾否認上開之店非其經營，其係
    侯貫忠之人頭，另侯貫忠未經其同意，以其名義登記巨大娃
    娃城云云，惟證人侯貫忠於本院訊問時否認有被告所指此部
    分情事，被告雖稱其有與侯貫忠間之錄音、錄影為證云云，
    然始終無法提出其所稱之錄音、錄影資料，被告所舉證人詹
    忠雄、宋能峰於本院訊問所述內容，亦無法證明被告此部分
    所指情事。且被告於檢察官訊問時稱巨大娃娃城係其拿身分
    證給人家作等情，其於本院訊問時稱有其有與女會計帶其去
    辦等情，且依上開可順便利商店、金宇禮品商行、金卜派娃
    娃屋、卜勒夏娃娃屋、巨大娃娃城、金卡娃娃屋之營利事業
    登記證之登記日期分別為94年09月15日、94年11月08日、94
    年11月10日、94年11月28日、94年12月15日、94年12月29日
    ，其中巨大娃娃城登記日期尚且在金卡娃娃屋登記之前，且
    證人賴送諺、陳雅靖、葉人禎、鄭蕙敏、謝恬恬、周春金、
    陳嘉勛、柯伶宜、劉信吾、徐梅基於警詢均未曾指及侯貫忠
    為負責人或僱用人，證人柯伶宜、徐梅基、賴送諺、葉人禎
    鄭蕙敏、謝恬恬、陳嘉勛均證稱未見過侯貫忠等情，被告曾
    與會計小姐前往辦理登記，實難認有被告所辯情事。被告上
    開所辯，尚非可採。事證已經明確，被告犯行堪予認定。
三、刑法及刑法施行法部分條文業經修正公布，並均於95年07月
    01日施行。修正後刑法第二條第一項之規定，係規範行為後
    法律變更所生新舊法律比較適用之準據法，於修正後刑法施
    行後，應適用修正後刑法第二條第一項規定之從舊從輕之原
    則為比較；修正後刑法第二條第二項，則為同條第一項之特
    別規定，於修正後刑法施行後，關於非拘束人身自由之保安
    處分，應依修正後刑法第二條第二項之規定，適用裁判時之
    法律。又修正後刑法第三十五條，乃刑之重輕之法定次序與
    標準，應適用裁判時之修正後刑法第三十五條之規定。修正
    後刑法第二條第一項係採從舊從輕原則，適用最有利於行為
    人之法律。比較時應就罪刑有關之共犯、未遂犯、連續犯、
    牽連犯、結合犯，以及累犯加重，自首減輕暨其他法定加減
    原因（如身分加減）與加減例等一切情形，綜其全部之結果
    而為比較。關於易科罰金之折算標準、易服勞役之折算標準
    及期限、罰金與死刑是否併予執行、多數有期徒刑定應執行
    之刑時之最高刑期之限制等之修正，事涉行為人易刑折算標
    準金額之多寡與期限之長短及定執行刑時能否就罰金刑併予
    執行或有期徒刑定應執行之刑時最高度之限制，應依修正後
    刑法第二條第一項規定，適用最有利於行為人之法律。拘束
    人身自由之保安處分，並非屬修正後刑法第二條第二項規定
    應適用裁判時法之範圍，除有特別規定者外，應依修正後刑
    法第二條第一項規定，適用最有利於行為人之法律。從刑附
    屬於主刑，除法律有特別規定者外，依主刑所適用之法律。
    惟如無有利或不利情形，新舊法處罰之輕重相同，無比較適
    用之問題，非修正後刑法第二條第一項所指法律有變更，即
    無修正後刑法第二條第一項之適用，應依一般法律適用原則
    ，適用裁判時法。惟如逕行適用行為時法，因結果並無不同
    ，對判決不生影響，上訴審毋庸撤銷改判（以上參考最高法
    院95年05月23日刑事庭第08次會議決議95年11月07日第21次
    刑事庭會議紀錄及最高法院24年上字第4634號、24年上字第
    5292號、27年上字第2615號判例）。本件被告行為後法律有
    變更，關於賭博罪法定罰金刑最低度部分，由修正前刑法第
    三十三條第五款規定為銀元一元以上，依罰金罰鍰提高標準
    條例第一條前段提高10倍為銀元10元（折算為新台幣30元）
    以上，修正後刑法第三十三條第五款則修正為新台幣一千元
    以上，以百元計算；就連續犯部分，修正前刑法第五十六條
    所規定連續犯以一罪論及得加重其刑之規定，修正後刑法已
    將該條刪除；而就易科罰金之折算標準部分，由修正前刑法
    第四十一條第一項前段規定，得以銀元一元以上三元以下折
    算一日，並依修正前罰金罰緩提高標準條例第二條規定提高
    一百倍為銀元一百元以上三百元以下（即新台幣三百元以上
    九百元以下）折算一日，修正後刑法第四十一條第一項前段
    則修正為得以新台幣一千元、二千元或三千元折算一日，裁
    判時罰金罰鍰提高標準條例第二條並已刪除；就易服勞役之
    折算標準部分，由修正前刑法第四十二條第二項前段規定，
    以銀元一元以上三元以下折算一日，並依修正前罰金罰緩提
    高標準條例第二條規定提高一百倍為銀元一百元以上三百元
    以下（即新台幣三百元以上九百元以下）折算一日，修正後
    刑法第四十二條第三項前段則修正為以新台幣一千元、二千
    元或三千元折算一日，裁判時罰金罰鍰提高標準條例第二條
    並已刪除。就罪刑部分，比較行為時法與裁判時法，因修正
    之罰金刑最低度與連續犯部分，均以行為時法有利於被告，
    應適用行為時法。核被告違反電子遊戲場業管理條例第十五
    條未依該條例規定辦理營利事業登記者，不得經營電子遊戲
    場業之規定，未依規定辦理營利事業登記，而經營電子遊戲
    場業之行為，係犯同條例第二十二條之罪。被告在公眾得出
    入之場所賭博財物之行為，係犯刑法第二百六十六條第一項
    前段之賭博罪。被告就賭博部分，依如事實所載，分別與賴
    頌諺、年約20餘歲年女子、陳嘉勛、陳雅靖、葉人禎、徐梅
    基、謝恬恬、劉信吾、柯伶宜、綽號阿慶之成年男子、鄭蕙
    敏、周春金間，有犯意聯絡及行為分擔，為共同正犯。按所
    謂業務，係指個人基於其社會地位繼續反覆所執行之事務（
    最高法院89年台上字第8075號判例參照），被告違反規定，
    於上開期間內持續違反規定經營電子遊戲場業務，本即為繼
    續反覆執行其業務行為接續之動作，祇論以一違反未依電子
    遊戲場業管理條例規定辦理營利事業登記者，不得經營電子
    遊戲場業之規定罪。被告上開各多次賭博犯行間，時間緊接
    ，手法相同，又係犯構成要件相同之罪名，顯係基於概括之
    犯意，反覆為之，均應依修正前刑法第五十六條連續犯規定
    以一罪論，並依法加重其刑。又被告所犯上開02罪間，係以
    違反規定經營電子遊戲場業為方法，以達其賭博之目的，02
    罪間有方法、目的之牽連關係，為牽連犯，應依修正前刑法
    第五十五條之規定，從一重之違反電子場業管理條例罪處斷
    。檢察官就被告事實(1)、與(2)、以外之事實雖未起訴，
    該未起訴部分，與已起訴部分，有上開所述裁判上一罪之關
    係，為起訴效力所及，應併予審判。
四、本件檢察官與被告於審判外達成協商之合意，且被告已認罪
    ，查其協商合意並無刑事訴訟法第四百五十五條之四第一項
    所列情形之一，檢察官聲請依協商程序而為判決，本院於協
    商合意範圍內為協商判決如主文所示之刑。被告行為後關於
    易科罰金與易服勞役之折算摽準法律有變更，分別如前述；
    就易科罰金部分，比較行為時法與裁判時法，以行為時法有
    利於被告，應適用行為時法，並諭知有期徒刑部分易科罰金
    之折算標準；就易服勞役役部分，比較行為時法與裁判時法
    ，以裁判時法有利於被告，應適用裁判時法，並諭知罰金部
    分易服勞役之折標準。扣案之電子遊戲機超級大舞台1 台（
    含IC板1 塊）、大舞台1 台（含IC板1 塊）、滿貫大亨1台
    （含IC板1 塊）、滿天星1 台（含IC板1 塊）、彈珠台2 台
    （含IC板2 塊）、代幣1 百枚（以上扣於94年度偵字第2021
    4 號）、電子遊戲機超級大舞台2 台（含IC板2 塊）、現款
    9 百元、代幣5 十枚（以上扣於95年度偵字第6561號）、電
    子遊戲機超級大舞台2 台（含IC板2 塊）、7PK 2 台（含IC
    板2 塊）、麻將台1 台（含IC板1 塊）、水果盤1 台（含IC
    板1 塊）、賽馬1 台（含IC板1 塊）、代幣1 千7 百6 十7
    枚、現款1 千8 百7 十元（以上扣於94年度偵字第22085號
    ）、電子遊戲機大舞台2 台（含IC板2 塊）、水果盤1 台（
    含IC板1 塊）、滿貫大亨1 台（含IC板1 塊）、滿天星PK台
    3 台（含IC板3 塊）、金歡禧彈珠台3 台（含IC板每台2 塊
    計6 塊）、代幣伍佰枚、現款1 萬4 千8 百元（以上扣於95
    年度偵字第6321號）、電子遊戲機超級大舞台2 台（含IC板
    2 塊）、滿貫大亨2 台（含IC板2 塊）、滿天星2 台（含IC
    板2 塊）、水果盤（恐龍台）1 台（含IC板1 塊）（以上扣
    於95年度偵字第13784 號）、電子遊戲機超級大舞台3 台（
    含IC板3 塊）、水果盤1 台（IC板1 塊）、麻將1 台（含IC
    板1 塊）、滿天星2 台（含IC板2 塊）、代幣9 百枚（以上
    扣於94年度偵字第12154 號）、電子遊戲機大舞台3 台（含
    IC板3 塊）、滿貫大亨2 台（含IC板2 塊）、滿天星2 台（
    含IC板2 塊）、彈珠台3 台（含IC板3 塊）、代幣1百 枚（
    以上扣於95年度偵字第3659號）、電子遊戲機大舞台2 台（
    含IC板2 塊）、滿貫大亨1 台（含IC板1 塊）、7PK 2 台（
    含IC板2 塊）、水果盤1 台（含IC板1 塊）、彈珠台3 台（
    含IC板3 塊）、現款4 千4 百9 十元（以上扣於95年度偵字
    第5556號）、電子遊戲機超級大舞台小瑪莉3 台（含IC板3
    塊）、水果盤動物奇觀二代1 台（含IC板1 塊）、滿貫大亨
    1 台（含IC板1 塊）、滿天星7PK 台2 台（含IC板2 塊）、
    現款8 千06十1 元、代幣3 百枚（以上扣於95年度偵字第54
    49號）、電子遊戲機大舞台2 台（含IC板2 塊）、水果盤2
    台（含IC板2 塊）、大滿貫麻將台1 台（含IC板1 塊）、滿
    天星2 台（含IC板2 塊）、梭哈1 台（含IC板1 塊）、PK台
    1 台（含IC板1 塊）、代幣2 千4 百5 十枚（以上扣於95年
    度偵字第5855號）等物，分別為當場賭博之器具或賭台上、
    兌換籌碼處之財物，均應依刑法第二百六十六條第二項宣告
    沒收。另扣案之顧客（會員）名冊1 本、5 百元面額抵用券
    94張、小廣告名片1 張、監視器電腦主機1 台、監視器鏡頭
    4 支、收支表2 張、現款1 萬1 千9 百元（以上扣於94年度
    偵字第22085 號）、帳冊資料3 張、VIP 會員名冊1 本、機
    台鑰匙6 支、$ 伍佰元抵用券7 張、會員簽名資料14張（以
    上扣於95年度偵字第6321號）、機台分數交接表1 張（以上
    扣於95年度偵字第3659號）、開洗分鑰匙2 支（以上扣於95
    年度偵字第5556號）、檯表6 張、會員名冊1 本、機台斷電
    器1 只、機台鑰匙6 支、攝影機1 支、電腦硬碟1 個、贈分
    卡6 張（以上扣於95年度偵字第5449號）、客人名冊1 本、
    贈分券3 百8 十3 張（以上扣於95年度偵字第5855號）等物
    ，分別係被告所有，供犯罪所用，或因犯罪所得之物，均應
    依修正後刑法第三十八條第一項第二款、第三款規定宣告沒
    收。
四、適用法條：電子遊戲場業管理條例第二十二條，修正後刑法
    第二條第一項前段、但書、第二十八條、第五十五條、第四
    十二條第三項前段、第三十八條第一項第二款、第三款，刑
    法第二百六十六條第一項前段、第二項，修正前刑法第五十
    六條、第四十一條第一項前段，修正前罰金罰鍰提高標準條
    例第二條，刑法施行法第一條之一第一項、第二項前段，判
    決如主文。
五、協商判決除有刑事訴訟法第四百五十五條之四第一項第一款
    於本訊問程序終結前，被告撤銷協商合意或檢察官撤回協商
    聲請者；第二款被告協商之意思非出於自由意志者；第四款
    被告所犯之罪非第四百五十五條之二第一項所定得以聲請協
    商判決者；第六款被告有其他較重之裁判上一罪之犯罪事實
    者；第七款法院認應諭知免刑或免訴、不受理者情形之一，
    及違反同條第二項「法院應於協商合意範圍內為判決；法院
    為協商判決所科之刑，以宣告緩刑或二年以下有期徒刑、拘
    役或罰金為限」之規定者外，不得上訴。
六、如有前項得上訴之情形，又不服本判決，得自收受判決送達
    之日起十日內，向本院提出上訴書狀，上訴於第二審法院。
本案經檢察官許曉微到庭執行職務。
中　　華　　民　　國　　96　　年　　5 　　月　　9 　　日
                        臺灣桃園地方法院刑事第三庭
                            法  官  謝  順  輝
以上正本證明與原本無異。
如有前開事實及理由欄第五項所列得上訴之情形，又不服本判決
，得自收受判決送達之日起10日內，向本院提出上訴書狀，上訴
於第二審法院。
                            書記官  簡  慧  瑛
中　　華　　民　　國　　96　　年　　5 　　月　　9 　　日
附錄論罪科刑法條：
電子遊戲場業管理條例第十五條：
未依本條例規定辦理營利事業登記者，不得經營電子遊戲場業。
電子遊戲場業管理條例第二十二條：
違反第十五條規定者，處行為人一年以下有期徒刑、拘役或科或
併科新台幣五十萬元以上二百五十萬元以下罰金。
刑法第二百六十六條：
在公共場所或公眾得出入之場所賭博財物者，處一千元以下罰金
。但以供人暫時娛樂之物為賭者，不在此限。
當場賭博之器具與在賭檯或兌換籌碼處之財物，不問屬於犯人與
否，沒收。
刑法施行法第一條之一：
中華民國九十四年一月七日刑法修正施行後，刑法分則編所定罰
金之貨幣單位為新臺幣。
九十四年一月七日刑法修正時，刑法分則編未修正之條文定有罰
金者，自九十四年一月七日刑法修正施行後，就其所定數額提高
為三十倍。但七十二年六月二十六日至九十四年一月七日新增或
修正之條文，就其所定數額提高為三倍。
